【裁判字號】    89,易,481
【裁判日期】    890428
【裁判案由】    違反毒品危害防制條例
【裁判全文】
臺灣屏東地方法院刑事判決                          八十九年度易字第四八一號
    公  訴  人  臺灣屏東地方法院檢察署檢察官
    被      告  甲○○
右列被告因違反毒品危害防制條例等案件，經檢察官提起公訴（八十九年度毒偵字第
四九一號），本院判決如左：
     主  文
甲○○施用第一級毒品，累犯，處有期徒刑捌月；又連續施用第二級毒品，累犯，處
有期徒刑拾月。應執行有期徒刑壹年肆月。
     事  實
一、甲○○曾因違反麻醉藥品管理條例及竊盜等案件，經法院合併定應執行有期徒刑
    一年六月確定，於民國八十六年十二月三十日縮刑期滿，執行完畢。又其前因施
    用毒品案件，送強制戒治期滿，經本院於八十八年十二月三日以八十七年度易字
    第八六四號判決免刑確定在案。詎其猶不知悔改，復於距上開免刑判決後五年內
    ，（一）基於施用第一級毒品海洛因之犯意，於八十九年一月二十六日十九時許
    回溯四十八小時內某時（不含逮捕後時間），在不詳地點，施用海洛因一次；（
    二）基於施用第二級毒品安非他命之概括犯意，自八十九年一月初某日起，至同
    年月二十五日止，約每二天一次，在其屏東縣竹田鄉○○村○○路十二之六號住
    處等處，多次施用安非他命。嗣於八十九年一月二十六日十八時許，在鹽埔鄉○
    ○村○○路上，因行跡可疑，為警盤查帶回採尿送驗而查獲。而甲○○上開吸食
    海洛因及安非他命之行為，並經檢察官聲請，由本院以八十九年度毒聲字第七三
    三號裁定令入戒治處所施以強制戒治一年。
二、案經屏東縣警察局里港分局報請臺灣屏東地方法院檢察署檢察官偵查起訴。
     理  由
一、訊據被告甲○○坦承前揭施用安非他命犯行，惟否認施用海洛因，辯稱：驗尿前
    不久，伊有去看病打針，可能因此有嗎啡之反應云云。經查，被告前揭犯行，有
    屏東縣衛生局及台灣檢驗科技股份有限公司出具之尿液檢驗報告可稽。次查，被
    告因病就診，其受治療藥物只有針劑（止痛針），藥名為Pixicam，無任何可代
    因及嗎啡成份一節，有國仁醫院傳真檢附之病歷資料及診治醫師之說明影本一份
    足佐，被告所辯顯屬卸責之詞，要無可採。按安非他命經服用後，於人體內有四
    十八小時之殘留期間，可由人體所排放之尿液中檢出，此據行政院衛生署藥物食
    品檢驗局八十一藥檢字第八一○九二○六號函說明甚詳，是被告曾於採尿前四十
    八小時內之某時施用安非他命之事實，殆無疑義。被告前因施用毒品案件，經本
    院為免刑判決確定；嗣更於五年內施用毒品，經本院裁定施以強制戒治一年等情
    ，亦有各該判決書及裁定等附卷可按，事證明確，犯行洵堪認定。
二、核被告所為，係犯毒品危害防制條例第十條第一項、第二項之施用第一級、第二
    級毒品罪。其施用第二級毒品行為，時間緊接，犯罪構成要件相同，顯係基於概
    括犯意為之，應依連續犯之規定論以一罪，並加重其刑。所犯上開二罪，犯意各
    別，行為互殊，罪名有異，應予分論併罰。其施用前之持有毒品行為，應為施用
    之高度行為所吸收，均不另論罪。又被告曾因違反麻醉藥品管理條例及竊盜等案
    件，經法院合併定應執行有期徒刑一年六月確定，於八十六年十二月三十日縮刑
    期滿，執行完畢，有臺灣屏東地方法院檢察署刑案資料查註紀錄表及本院全國前
    案紀錄表各一紙可按，其於五年內再犯本件有期徒刑以上之罪，為累犯，應依刑
    法第四十七條加重其刑，併上開連續犯加重部分，遞加之。爰審酌被告前即曾因
    施用毒品經戒治後為免刑判決，仍不知悛悔，意志不堅復予施用，且施用毒品流
    弊所及，危害甚鉅，非可輕縱，惟念其事後坦承部分犯行等一切情狀，各量處如
    主文所示之刑，並定其應執行之刑。
據上論斷，應依刑事訴訟法第二百九十九條第一項前段，毒品危害防制條例第十條第
一項、第二項，刑法第十一條前段、第四十七條、第五十六條、第五十一條第五款，
判決如主文。
本案經檢察官蔡孟利到庭執行職務。
中      華      民      國      八十九      年    四    月    二十八    日
                                      臺灣屏東地方法院刑事第一庭
                                          法  官    蔡憲德
右正本證明與原本無異。
對於本判決如有不服應於收受送達後十日內向本院提出上訴書狀上訴於台灣高等法院
高雄分院並按他造當事人之人數附具繕本。
                                          書記官   林鴻仁
中      華      民      國      八十九      年    四    月    二十八   日
附錄本案論罪科刑法條
毒品危害防制條例第十條第一項、第二項
施用第一級毒品者，處六月以上五年以下有期徒刑。
施用第二級毒品者，處三年以下有期徒刑。


司法院資訊處製作；財團法人民間司法改革基金會備份。
